【裁判字號】    99,交簡上,227
【裁判日期】    991229
【裁判案由】    公共危險
【裁判全文】
臺灣高雄地方法院刑事判決           99年度交簡上字第227號
上  訴  人  臺灣高雄地方法院檢察署檢察官
被      告  羅尚清
上列上訴人因被告公共危險案件，不服本院高雄簡易庭民國99年
7 月21日99年度交簡字第339 號判決（聲請簡易判決處刑案號：
99年度偵字第20861 號），提起上訴，本院管轄之第二審合議庭
判決如下：
    主      文
上訴駁回。
    事實及理由
一、按被告經合法傳喚，無正當之理由不到庭者，得不待其陳述
    ，逕行判決，刑事訴訟法第371 條定有明文。次按對於簡易
    判決不服而上訴者，準用上開規定，此觀諸刑事訴訟法第
    455 條之1 第3 項規定自明。本案被告羅尚清經本院合法傳
    喚，無正當理由未到庭，有本院送達證書2 紙及報到單1 紙
    在卷可佐（見院二卷第32、33頁），依上開說明，爰不待其
    陳述，逕為一造辯論判決，合先敘明。
二、證據能力部分：
    按被告以外之人於審判外之言詞或書面陳述，除法律有規定
    者外，不得作為證據；又當事人、代理人或辯護人於法院調
    查證據時，知有第159 條第1 項不得為證據之情形，而未於
    言詞辯論終結前聲明異議者，視為有前項之同意，刑事訴訟
    法第159 條第1 項及第159 條之5 第2 項分別定有明文。本
    判決所引用之證據，其中屬於傳聞證據之部分，均依法踐行
    調查證據程序，當事人亦未於言詞辯論終結前聲明異議，本
    院審酌證據資料作成時之情況，無違法不當及證明力明顯過
    低之瑕疵，亦查無依法應排除其證據能力之情形，認以之作
    為證據應屬適當，皆有證據能力。
三、本案經審理結果，認第一審簡易判決認事用法均無違誤，量
    刑亦屬妥適，應予維持，並引用附件第一審簡易判決書（含
    聲請簡易判決處刑書）記載之事實、證據及理由。
四、原審認被告羅尚清犯不能安全駕駛動力交通工具罪事證明確
    ，因而依刑法第185 條之3 、第47條第1 項、第41條第1 項
    前段，刑法施行法第1 條之1 第1 項之規定，審酌被告於飲
    酒後呼氣酒精濃度達每公升0.60毫克，顯已無法安全駕駛之
    情形下，猶貿然騎乘機車上路，不僅漠視自己安危，更罔顧
    公眾之生命、身體法益，所為非是，惟念其犯後坦承犯行，
    態度良好等一切情狀，量處被告拘役50日，並審酌本案犯罪
    情節、被告之資力及智識程度（見警詢調查筆錄受詢問人欄
    ），諭知以新臺幣1000元折算1 日之易科罰金折算標準，其
    認事用法均無不當，量刑亦甚妥適。
五、至檢察官雖以被告羅尚清前因賭博案件，經本院判處有期徒
    刑2 月確定，於上開有期徒刑執行完畢後5 年內再犯本罪，
    構成累犯，應予加重其刑為由，認原審僅量處被告拘役50日
    ，與本院同時期他股法官之公共危險判決，以及該股法官同
    時期之其他判決相較，量刑顯屬過輕，致未能使被告知曉酒
    後駕車之危險性，復變相縱容再度違反刑法法規之人，有悖
    貫徹刑法公平正義理念，因而提起上訴，請求撤銷改判等語
    。惟按量刑輕重係屬事實審法院得依職權自由裁量事項，茍
    已斟酌刑法第57條各款所列情狀而未逾越法定刑度或濫用權
    限，即不得遽指為違法，最高法院著有72年台上字第6696號
    、75年台上字第7033號判例可資參照。是以，原審判決若無
    裁量逾越或裁量濫用之明顯違法情事，自不得擅指其違法或
    不當。又刑法上累犯之規定，並未考量具體個案中被告所犯
    之罪名與其先前所犯之罪名是否具有同質性、關連性，對於
    被告所犯前、後不同類型之犯罪，均與前、後相同類型之犯
    罪等同視之，一律加重其刑，是為符合平等原則，法官在具
    體個案中，非不得衡酌具體個案情節，判斷被告先前所犯之
    罪刑與本案是否相關，據以量處適當之刑。查被告於94年間
    因賭博案件，經本院以94年度易字第1598號判決處有期徒刑
    2 月確定，並於95年2 月16日易科罰金執行完畢後，5 年內
    再犯本案公共危險案件，有其臺灣高等法院被告前案紀錄表
    1 份在卷可參，自符合刑法第47條第1 項累犯加重其刑之規
    定。然被告於前開賭博案件後，並無任何前科紀錄，且其所
    犯本案之公共危險罪復與賭博罪無涉，是縱原判決所科之刑
    較該股法官或他股法官之公共危險案件判決，有量刑較輕之
    情事，亦不致使被告無法知悉酒後駕車之危險性，而有悖公
    平正義理念，是本院審酌上情，認原判決並無違法或不當之
    情事，檢察官以前揭情詞提起上訴，難認有理由，應予駁回
    。
據上論斷，依刑事訴訟法第455 條之1 第1 項、第3 項、第371
條、第373 條、第368 條，判決如主文。
本案經檢察官陳筱茜到庭執行職務。
中    華    民    國    99    年    12    月    29    日
                  刑事第十五庭  審判長法  官  莊珮君
                                      法  官  許勻睿
                                      法  官  吳佳樺
以上正本證明與原本無異。
不得上訴。
中    華    民    國    99    年    12    月    29    日
                                      書記官  陳恩慈
附錄本案論罪科刑法條：
中華民國刑法第185條之3
服用毒品、麻醉藥品、酒類或其他相類之物，不能安全駕駛動力
交通工具而駕駛者，處1 年以下有期徒刑、拘役或科或併科15萬
元以下罰金。
附件
 臺灣高雄地方法院檢察署檢察官聲請簡易判決處刑書
                                      99年度偵字第20861號
     被      告  羅尚清  男  40歲（民國○○年○月○○日生）
                         住高雄縣鳳山市○○街6之3號
                         國民身分證統一編號：Ｚ000000000號
 上列被告因公共危險案件，業經偵查終結，認為宜聲請以簡易判
 決處刑，茲將犯罪事實及證據並所犯法條分敘如下：
         犯罪事實
 一、羅尚清前因賭博罪，經臺灣高雄地方法院（下稱高雄地院）
     判處有期徒刑2月確定，而於民國95年2月16日易科罰金執行
     完畢。詎仍不知悔改，於99年6月2日凌晨3時許，在位於高
     雄縣鳳山市○○路之友人家中飲用啤酒2瓶後，明知已達不
     能安全駕駛動力交通工具之程度，仍於同日上午6時許，酒
     後騎乘車牌號碼為TFB-759號機車於道路上，嗣行經高雄縣
     鳳山市○○路88號前時，因交通違規遭警攔檢，而於同日上
     午7時48分許，對其施以呼氣酒精濃度檢測，測定值為0.6mg
     /l，顯逾0.55mg/l不能安全駕駛之標準。
 二、案經高雄縣政府警察局鳳山分局報告偵辦。
         證據並所犯法條
 一、上揭犯罪事實，業據被告羅尚清坦承不諱，並有呼氣酒精濃
     度測試紙、刑法第185條之3案件測試觀察紀錄表在卷可資佐
     證。按道路交通安全規則第114條第2款規定，汽車駕駛人飲
     酒後，其呼氣酒精濃度超過0.25mg/l者，即不得駕駛車輛，
     此係參酌世界各國之標準，認呼氣酒精濃度達0.25mg/l以上
     時，將使駕駛人產生複雜之技巧障礙、駕駛能力變壞之行為
     表現，肇事比率比一般未飲酒時高出2倍，將對駕駛人之駕
     駛行為產生影響，故應禁止其駕駛行為。次按，刑法第185
     條之3立法意旨所規範者乃抽象危險犯，不以發生具體危險
     為必要，而所稱「不能安全駕駛」係法務部參考德國、美國
     之標準，對於呼氣酒精濃度已達0.55mg/l或血液濃度0.11%
     以上，肇事率為一般正常人之10倍，即認已達不能安全駕駛
     之情形。本件被告明知飲用酒類後將致反應力及注意力降低
     ，無法安全駕駛動力交通工具，而仍於飲酒後騎乘機車於道
     路上，又其呼氣酒精濃度測試之測定值已達0.60mg/l，顯逾
     上開禁止駕駛之標準及不能安全駕駛之標準，並於查獲、測
     試或訊問過程中有多話之顯然無法正常駕駛之具體現象，足
     證被告控制及反應能力均受影響，已達不能安全駕駛動力交
     通工具之程度無疑。是以，本件事證明確，被告犯嫌堪予認
     定。
 二、核被告羅尚清所為，係犯刑法第185條之3服用酒類不能安全
     駕駛動力交通工具而駕駛之罪嫌。請審酌被告有如犯罪事實
     欄所載之前科素行，經高雄地院判決有期徒刑2月確定，甫
     於95年2月16日易科罰金執行完畢，其於有期徒刑執行完畢
     後5年內故意再犯本件有期徒刑以上之罪，為累犯，請依刑
     法第47條規定加重其刑。
 三、依刑事訴訟法第451條第1項聲請簡易判決處刑。
     此    致
 臺灣高雄地方法院
 中    華    民    國    99    年    6     月    28    日
                               檢察官  吳美齡

司法院資訊處製作；財團法人民間司法改革基金會備份。
